---
title: "**Avance proyecto final**"
author: "Samuel Barona, Lina Andrade, Sarai Barrios, Samuel Alvarez, Andres Cabezas"
date: "2023-09-23"
output: html_document
---

```{r setup, include=FALSE}
knitr::opts_chunk$set(echo = TRUE, warning = T, message = F)
```

## **AVANCE DEL PROYECTO**

## ***1. Descripción***

### ***Antecedentes***

Se realizó un estudio donde muestra la informacion de los carros producidos desde 1996 hasta el 2020 de distintas marcas

### ***Definición del problema***

Queremos analizar cual fue el impacto que obtuvieron los carros con respecto al

## ***2. Objetivo del proyecto***

## ***3. Recolección de Datos***

#### **Definición de la población de estudio**

#### **Definición del método de muestreo**

#### **Definición de las variables de estudio**

#### **Análisis del resultado**

Librerias

```{r}
library(tidyverse)
library(dplyr)
library(xts)
library(psych)
library(gmodels)
library(MASS)
library(fitdistrplus)
library(lmtest)
library(fdth)
library(readxl)
library(ggplot2)
library(plotly)
library(PASWR2)
library(lattice)
library(descr)
library(openxlsx)
library(kableExtra)
library(pastecs)
```

```{r}

#directorio de trabajo
setwd('C:/Users/Admin/Desktop/R/inferencia-estadistica-R/inferencia R')

```

Exploracion de datos

```{r}

```

## 4. concluciones
