---
title: "Primer Avance"
author: "Lina Andrade - Sarai Barrios - Samuel Barona - Andres Cabezas - Samuel Álvarez"
date: "2023-10-01"
output: html_document
editor_options: 
  markdown: 
    wrap: 72
---

```{r setup, include=FALSE}
knitr::opts_chunk$set(echo = TRUE, warning = F, message = F)

```

```{r}
library(readr)
library(tidyverse)
library(dplyr)
library(xts)
library(psych)
library(gmodels)
library(MASS)
library(fitdistrplus)
library(lmtest)
library(fdth)
library(ggplot2)
library(plotly)
library(PASWR2)
library(lattice)
library(descr)
library(openxlsx)
library(kableExtra)
library(pastecs)


#Asignar directorio de trabajo
setwd('C:/Users/Family/Desktop/inferencia-estadistica-R/inferencia R')

#Comprobar directorio de trabajo
getwd()


datos <-  read_csv("datos_reducidos2.csv", show_col_types = FALSE)
#view(datos)
attach(datos)

data  <- datos %>%
  filter(year >= 2018 & year <= 2020)


attach(data)
```

## **Descripción**

### **Antecedentes:**

El brote de COVID-19 afectó significativamente a la industria
automotriz. Con la interrupción de la cadena de suministro y la
interrupción del transporte, las nuevas incorporaciones al inventario de
automóviles usados no estaban llegando al mercado. Como resultado, había
menos modelos disponibles para la compra, lo que resultaba en menos
compras. Sin embargo, durante las últimas etapas de 2021, el mercado
comenzó a volver a la situación anterior a la pandemia, aumentando las
oportunidades para el mercado de automóviles usados con un gran impulso
de los consumidores de ingresos bajos y medios. A medio plazo, el
mercado de automóviles usados en todo el mundo está creciendo
rápidamente.

### **Planteamiento del problema:**

El aumento de las ofertas de servicios de valor agregado y la variedad
de proveedores financieros que ofrecen crédito para automóviles usados
contribuyen al crecimiento del mercado de automóviles usados en todo el
mundo. Sin embargo, las tasas de interés son más altas, desacelerando el
crecimiento de este mercado.

Factores como un aumento en los niveles de ingresos, el aumento de la
demanda de automóviles de lujo, períodos de propiedad de automóviles más
cortos, el auge de la importación y exportación y una creciente
preferencia por los propietarios de obtener automóviles más pequeños y
compactos impulsan inciden en el crecimiento del mercado.

Sin embargo, la falta de financiación o las costosas opciones de
financiación en muchos países para los coches usados pueden ser un
problema para el mercado. Si bien el financiamiento para autos nuevos es
fácil de obtener, los autos usados atraen una tasa de interés más alta y
no son sancionados tan fácilmente. Sin embargo, con el crecimiento
gradual en el sector organizado, la situación del mercado está
cambiando. Fabricantes, como Audi, BMW, Ford, Hyundai se han aventurado
a explorar en este campo.

Es por esto que, para este informe, se creyó pertinente analizar las
características presentes en este tipo de vehículos y así, poder
determinar cuáles de ellos resultan una mejor opción para los
compradores, pues en un mercado que parece crecer y crecer de manera
exponencial, resulta abrumador tomar una decisión entre tal variedad de
opciones.

### **Objetivos**

#### **Objetivo general:**

Identificar según las diferentes características de los automóviles, que
marcas pueden ser la mejor opción de compra, con el fin de proporcionar
una visión completa del mercado de automóviles y ayudar a la toma de
decisiones informadas en la compra y venta de vehículos usados.

#### **Objetivos específicos:**

-   Seleccionar los automóviles que presentan una relación óptima entre
    su año de fabricación y el kilometraje recorrido, con el fin de
    determinar el nivel de desgaste de la máquina.

-   Reconocer las marcas de automóviles que ofrecen una mayor variedad
    de motores en su portafolio, utilizando los datos disponibles en la
    base de datos.

-   Analizar si existe una correlación entre los precios de los
    automóviles y la marca, con el fin de estimar si dichos precios
    están influenciados por la marca.

-   Evaluar si el tipo de transmisión de los automóviles influye
    significativamente en la variabilidad de los precios presentados en
    la base de datos.

-   Conocer si la mayoria de vehiculos usados tiene como fuente de
    combustible a la gasolina.

### **Recolección de datos y análisis de resultados**

#### **Forma:**

Los datos analizados se obtuvieron de la base de datos "CARS DATASET",
que fue cargada en la plataforma web "Kaggle" en el año 2020. Esta base
de datos, que sintetiza información sobre varios automóviles usados, es
una versión resumida de una base de datos más extensa que consta de
aproximadamente 10,000 registros y fue propuesta por Aishwarya
Muthukumar. En ella, se incluye información relevante sobre el precio,
la transmisión, el kilometraje, el tipo de combustible, el impuesto de
circulación, las millas por galón (mpg) y el tamaño del motor de estos
vehículos.

#### **Objetivo de estudio**:

#### **Población:**

La población a estudiar corresponde a los carros usados del Reino Unido
presentes en la base de datos .

#### **Muestra:**

Se usará como muestra los carros entre los años 2015 y 2020.

#### **Método de muestreo:**

Para este caso, se aplicará el método de muestreo aleatorio simple,
porque permite que los elementos de la población tengan las mismas
posibilidades de ser seleccionados. Teniendo en cuenta que se desea
analizar las características de los carros usados para así tomar una
decisión, este método de muestreo es adecuado, pues cada carro tiene
igual oportunidad de ser seleccionado en la muestra, logrando una
investigación objetiva y representativa, aumentando la confiabilidad en
los resultados.

### **Variables de estudio:**

#### **Variables cualitativas:**

Transmisión - Escala nominal

Marca - Escala nominal

Tipo de combustible - Escala nominal

#### **Variables cuantitativas:**

#### **Discretas:**

Kilometraje (millas) - Escala de razón

#### **Continuas:**

Precio - Escala de razón.

Tamaño del motor - Escala de razón.

### **Análisis de resultados**

#### **Variables cualitativas:**

**Transmisión:** hace referencia a una variable cualitativa medida en
escala nomina. A continuación, se presenta la tabla de frecuencias y la
gráfica de barras:

```{r}

tablaTransmision = data %>% group_by(transmission) %>% 
  summarize(frec_abs=n()) %>% 
  mutate(frec_rel=frec_abs/sum(frec_abs)*100)

tablaTransmision


```

```{r}
ggplot(tablaTransmision, aes(x=transmission, y=frec_abs, label=paste0(frec_abs),color=transmission)) +
  geom_bar(stat='identity', fill='lightblue') +
  geom_text(vjust=1.5) + 
  labs(x='Transmisión', y='Frecuencia absoluta', title='Transmisión') +
  theme(axis.title.x=element_blank(),
        axis.text.x=element_blank(),
        axis.ticks.x=element_blank())
```

Como se puede observar, en cuanto a la transmisión, predominan los
carros usados automáticos.

**Marca:** La marca del automóvil es una variable cualitativa medida en
escala nominal. A continuación, se presenta la tabla de frecuencias y la
gráfica de barras asociada :

```{r}

tablaMarca = data %>% group_by(Make) %>% 
  summarize(frec_abs=n()) %>% 
  mutate(frec_rel=frec_abs/sum(frec_abs)*100)

tablaMarca

```

```{r}
colores_personalizados <- c("BMW" = "aquamarine", "Ford" = "turquoise", "Hyundai" = "cyan4", 
                            "audi" = "lightblue", "skoda" = "lightblue2", "toyota" = "lightskyblue2",
                            "vw" = "turquoise2")


ggplot(tablaMarca, aes(x = Make, y = frec_abs, fill = Make)) +
  geom_bar(stat = 'identity') +
  geom_text(aes(label = frec_abs), vjust = 1.5) +
  labs(x = 'Marca', y = 'Frecuencia absoluta', title = 'Marca') +
  scale_fill_manual(values = colores_personalizados) +
  theme(axis.title.x = element_blank(),
        axis.text.x = element_blank(),
        axis.ticks.x = element_blank())
```

En cuanto a la marca, existe un poco más de diversidad en este ámbito,
sin embargo, las marcas predominantes son: Ford y vw. Es decir que, en
Reino Unido, la mayor cantidad de carros usados puestos en venta
pertenecen a las marcas anteriormente mencionadas.

**Tipo de combustible:** El tipo de combustible es una variable
cualitativa medida en escala nominal. A continuación, se presenta la
tabla de frecuencias y la gráfica de barras:

```{r}

tablaCombustible = data %>% group_by(fuelType) %>% 
  summarize(frec_abs=n()) %>% 
  mutate(frec_rel=frec_abs/sum(frec_abs)*100)

tablaCombustible

```

```{r}
colores_personalizados <- c("Diesel" = "indianred", "Electric" = "orange2", "Hybrid" = "red3", "Other" = "brown", "Petrol" = "lightsalmon2")


ggplot(tablaCombustible, aes(x = fuelType, y = frec_abs, fill = fuelType)) +
  geom_bar(stat = 'identity') +
  geom_text(aes(label = frec_abs), vjust = 1.5) +
  labs(x = 'Tipo de combustible', y = 'Frecuencia absoluta', title = 'Tipo de combustible') +
  scale_fill_manual(values = colores_personalizados) +
  theme(axis.title.x = element_blank(),
        axis.text.x = element_blank(),
        axis.ticks.x = element_blank())
```

el combustible eléctrico es uno de los menos comunes, esto se da
principalmente, porque los vehiculos expuestos no son modelos de años
recientes y esta idea de "combustible eléctrico" es relativamente nueva,
lo que provoca que no existan muchos de estos vehiculos en el mercado de
automóviles de segunda.

En cuanto al diesel y la gasolina, que son los más comunes, existen
variaciones de precio, que obligan al propietario a escoger entre uno u
otro según presupuesto y demás consideraciones, tales como el lugar por
el cual se moviliza, es decir, la gasolina es una mejor opción en las
cuidades, pues es menos dañino para las personas, sin embargo, más
dañino para el medio ambiente. Caso contrario con el diesel, pues es
menos contaminante para el ambiente, por lo que, si se recorren rutas
largas, el diesel puede ser una mejor opción.

\##**Variables cuantitativas:**

**Precio:**

En este caso, al tratarse de una base de datos del Reino Unido, su
moneda es la libra esterlina, por lo cual es importante recordar que esa
será la moneda trabajada en este caso, para el precio. A continución se
presenta el análisis exploratorio de los datos:

**Histograma**

```{r}
ggplot(data, aes(x = price)) +
  geom_histogram(binwidth = 0.5, fill = "blue", color = "black") +
  labs(title = "Histograma del precio", x = "Precio", y = "Frecuencia")
```

**Diagrama de densidad**

```{r}
ggplot(data, aes(x = price)) +
  geom_density(fill = "skyblue", color = "blue") +
  labs(title = "Diagrama de densidad del precio", x = "precio", y = "Densidad")

```

**Diagrama de cajas**:

```{r}
ggplot(data, aes(y = price)) +
  geom_boxplot(fill = "skyblue", color = "blue") +
  labs(title = "Diagrama de cajas del Precio", y = "Precio")
```

Como se observa en el gráfico, la variable "precio" presenta varios
datos atipicos, esto dado que, los precios de los automóviles son
variables y dependen de distintos factores, por lo cual, para este caso,
es normal encontrar tantos datos atípicos, sin embargo, más adelante se
realizará la corrección.

**Q-Q plot:** Permite verificar si los datos se ajustan a una
distribución teórica. Cuando los puntos del gráfico siguen de cerca la
línea diagonal, se sugiere que los datos son consistentes con la
distribución teórica. Las desviaciones notables de la línea diagonal
pueden ser indicadores de que los datos no siguen la distribución.

```{r}
qqnorm(data$price, main = "Q-Q Plot para el precio")
qqline(data$price, col = "red")

```

**Estadística descriptiva: precio**

```{r}
# max  y min

  min <- min(price)
  max <- max(price)  

# Rango intercuartil
  
  rango <- max-min
  
#Media
  
  media <- mean(price)
  print(paste("Media", media))
  
#Mediana
  
   mediana <- median(price)
   print(paste("Mediana", mediana))
  
#Desviación estándar
  
  desv_estandar <- sd(price)
  print(paste("desviación estándar" , desv_estandar))
  
#Coeficiente de variación
  
  coef_var <- (desv_estandar/media)*100
  print(paste("Coeficiente de variación" , coef_var))
  
#Simetria
  
 coeficiente_simetria <- skew(data$price)
  print(paste("Coeficiente de simetría" , coeficiente_simetria))
  
#Cuartil 1
  
  q1 <- unname(quantile(price, 0.25))
  print(paste("cuartil 1" ,q1))
  
#Cuartil 3
  q3 <- unname(quantile(price, 0.75))
  print(paste("Cuartil 3" , q3))
  
#Rango intercuartil
  ric <- q3 - q1
  print(paste("Rango intercuartil" , ric))
  
#Cerco inferior 
  cerco_inf <- q1 - 1.5*ric
  print(paste("Cerco inferior",cerco_inf))
  
#Cerco superior
  cerco_sup <- q3 + 1.5*ric
  print(paste("Cerco superior" , cerco_sup))


  
  atipicos <- filter(data, price<cerco_inf | price>cerco_sup)
  
  
  datos_sinatipicos <- filter(data,price>=cerco_inf & price<=cerco_sup)
  
  max <- max(datos_sinatipicos$`price`)
  max
  
  summary(datos_sinatipicos$price)
  
  descriptivas <- stat.desc(datos_sinatipicos$price)
  descriptivas
  
  options(scipen = 999999)
```

Según el coeficiente de simetria, los datos son asimetricos, por lo que,
se usa la mediana para representar los datos. Además, con el coeficiente
de variación nos indica que se trata de datos heterogeneos.

```{r}


```

**Tamaño del motor:**

El tamaño del motor de un automóvil se refiere al volumen total de los
cilindros en el motor y se mide comúnmente en litros (L) o centímetros
cúbicos (cc). A demás de que el tamaño del motor es uno aspectos que
determinan el rendimiento y la eficiencia de un automóvil. A continución
se presenta el análisis exploratorio de los datos:

**Histograma :**

```{r}
ggplot(data, aes(x = engineSize)) +
  geom_histogram(binwidth = 0.5, fill = "lightblue", color = "black") +
  labs(title = "Histograma del tamaño del motor", x = "Tamaño del motor", y = "Frecuencia")
```

En este caso, la mayoria de motores oscilan en un tamaño entre 1 y 2
litros o cc, siendomotores de tamaño moderado o mediano.

Los motores con desplazamientos entre 1 y 2 litros son comunes en una
amplia variedad de vehículos, desde automóviles compactos hasta
automóviles medianos y algunos vehículos deportivos y utilitarios. Estos
motores son adecuados para una conducción diaria y suelen ofrecer un
equilibrio razonable entre potencia y eficiencia de combustible.

**Diagrama de densidad**

```{r}
ggplot(data, aes(x = engineSize)) +
  
  geom_density(fill = "skyblue", color = "blue") +
  labs(title = "Diagrama de densidad del tamaño del motor", x = "Tamaño del motor", y = "Densidad")

```

**Diagrama de cajas:**

```{r}
ggplot(data, aes(y = engineSize)) +
  geom_boxplot(fill = "skyblue", color = "blue") +
  labs(title = "Diagrama de cajas del tamaño del motor", y = "Tamaño del motor")
```

Como se habia observado en el histograma, el tamaño del motor se
encontraba entre uno y dos, por lo que, en este caso, aunque se
presentan datos atipicos, no se presentan tantos como con la variable
del precio.

**Q-Q plot:**

```{r}

qqnorm(data$engineSize, main = "Q-Q Plot para el tamaño del motor")
qqline(data$engineSize, col = "red")

```

**Estadística descriptiva: Tamaño del motor**

```{r}

# max  y min

  min <- min(engineSize)
  max <- max(engineSize)  

# Rango intercuartil
  
  rango <- max-min
  
#Media
  
  media <- mean(engineSize)
  print(paste("Media", media))
  
# Mediana 
  
  mediana <- median(engineSize)
   print(paste("Mediana", mediana))
   
#Desviación estándar
  
  desv_estandar <- sd(engineSize)
  print(paste("desviación estándar" , desv_estandar))
  
#Coeficiente de variación
  
  coef_var <- (desv_estandar/media)*100
  print(paste("Coeficiente de variación" , coef_var))
  
#Simetria
  
 coeficiente_simetria <- skew(data$engineSize)
  print(paste("Coeficiente de simetría" , coeficiente_simetria))
  
#Cuartil 1
  
  q1 <- unname(quantile(engineSize, 0.25))
  print(paste("cuartil 1" ,q1))
  
#Cuartil 3
  q3 <- unname(quantile(engineSize, 0.75))
  print(paste("Cuartil 3" , q3))
  
#Rango intercuartil
  ric <- q3 - q1
  print(paste("Rango intercuartil" , ric))
  
#Cerco inferior 
  cerco_inf <- q1 - 1.5*ric
  print(paste("Cerco inferior",cerco_inf))
  
#Cerco superior
  cerco_sup <- q3 + 1.5*ric
  print(paste("Cerco superior" , cerco_sup))
  
   #Evaluar cercos
  atipicos <- filter(data, engineSize<cerco_inf | engineSize>cerco_sup)
  
  
  datos_sinatipicos3 <- filter(data,engineSize>=cerco_inf & engineSize<=cerco_sup)
  
  max <- max(datos_sinatipicos3$`engineSize`)
  max
  
  summary(datos_sinatipicos3$engineSize)
  
  descriptivas3 <- stat.desc(datos_sinatipicos3$engineSize)
  descriptivas3
  
  options(scipen = 999999)

```

En este caso, los datos también son datos heterogeneos.

**Kilometraje:**

El kilometraje en un carro usado es un indicador que puede proporcionar
información sobre el historial y la condición general del vehículo. Un
bajo kilometraje es un buen indicador, pero no es el único factor que
determina la calidad y el valor de un carro usado. A continución se
presenta el análisis exploratorio de los datos:

**Histograma:**

```{r}
mielage <- data.frame(data$mileage)
ggplot(mielage, aes(x = mileage)) +
  geom_histogram(binwidth = 0.5, fill = "lightblue", color = "black") +
  labs(title = "Histograma del Kilometraje", x = "Kilometraje del carro", y = "Frecuencia")

```

**Diagrama de densidad:**

```{r}

ggplot(data, aes(x = mileage)) +
  
  geom_density(fill = "skyblue", color = "blue") +
  labs(title = "Diagrama de densidad del kilometraje", x = "Kilometraje", y = "Densidad")

```

**Diagrama de cajas:**

```{r}
ggplot(data, aes(y = mileage)) +
  geom_boxplot(fill = "skyblue", color = "blue") +
  labs(title = "Diagrama de cajas del Kilometraje", y = "Kilometraje")
```

**Q-Q plot:**

```{r}

qqnorm(data$mileage, main = "Q-Q Plot para el Kilometraje")
qqline(data$mileage, col = "red")

```

**Estadística descriptiva:**

```{r}


# max  y min

  min <- min(mileage)
  max <- max(mileage)  

# Rango intercuartil
  
  rango <- max-min
  
#Media
  
  media <- mean(mileage)
  print(paste("Media", media))
  
# Mediana 
  
  mediana <- median(mileage)
   print(paste("Mediana", mediana))
   
#Desviación estándar
  
  desv_estandar <- sd(mileage)
  print(paste("desviación estándar" , desv_estandar))
  
#Coeficiente de variación
  
  coef_var <- (desv_estandar/media)*100
  print(paste("Coeficiente de variación" , coef_var))
  
#Simetria
  
 coeficiente_simetria <- skew(data$mileage)
  print(paste("Coeficiente de simetría" , coeficiente_simetria))
  
#Cuartil 1
  
  q1 <- unname(quantile(mileage, 0.25))
  print(paste("cuartil 1" ,q1))
  
#Cuartil 3
  q3 <- unname(quantile(mileage, 0.75))
  print(paste("Cuartil 3" , q3))
  
#Rango intercuartil
  ric <- q3 - q1
  print(paste("Rango intercuartil" , ric))
  
#Cerco inferior 
  cerco_inf <- q1 - 1.5*ric
  print(paste("Cerco inferior",cerco_inf))
  
#Cerco superior
  cerco_sup <- q3 + 1.5*ric
  print(paste("Cerco superior" , cerco_sup))
  
   #Evaluar cercos
  atipicos <- filter(data, mileage<cerco_inf |mileage>cerco_sup)
 
  
  datos_sinatipicos2 <- filter(data,mileage>=cerco_inf & mileage<=cerco_sup)
  
  max <- max(datos_sinatipicos3$`mileage`)
  max
  
  summary(datos_sinatipicos3$mileage)
  
  descriptivas2 <- stat.desc(datos_sinatipicos2$mileage)
  descriptivas3-2
  
  options(scipen = 999999)


```

**Tablas cruzadas:**

```{r}
ggplot(data, aes(x = engineSize, y = price, color = factor(transmission))) +
  geom_point() +
  labs(title = "Precio vs. Tamaño del Motor por Tipo de Transmisión", 
       x = "Tamaño del Motor", y = "Precio", color = "Tipo de Transmisión") +
  theme_minimal()


```

```{r}
#tipo de combustible con respecto al tamaño del motor
ggplot(data, aes(x = engineSize, y = factor(fuelType), color = fuelType)) +
  geom_point(size = 3) +
  labs(title = "Relación entre Tamaño del Motor y Tipo de Combustible", 
       x = "Tamaño del Motor", 
       y = "Tipo de Combustible") +
  theme_minimal()
```

```{r}
#tipo de combustible por marca de auto
ggplot(data, aes(x = factor(Make), fill = fuelType)) +
  geom_bar(position = "stack") +
  labs(title = "Tipos de Combustibles por Marca de Auto", x = "Marca", y = "Cantidad") +
  theme(axis.text.x = element_text(angle = 45, hjust = 1))
```

```{r}

#Gráfico de dispersión para la relación entre el tamaño del motor (engineSize) y el precio (price):
ggplot(data, aes(x = engineSize, y = price)) +
  geom_point(color = "purple") +
  labs(title = "Diagrama de Dispersión de Tamaño del Motor vs Precio", x = "Tamaño del Motor", y = "Precio")
#Boxplot para visualizar la distribución de precios (price) por tipo de combustible (fuelType):
ggplot(data, aes(x = fuelType, y = price)) +
  geom_boxplot(fill = "yellow") +
  labs(title = "Distribución de Precios por Tipo de Combustible", x = "Tipo de Combustible", y = "Precio")

```

**Hipotesis:**

```{r}

n<-length(data$price)

variedad_motores <- data %>%
  group_by(data$Make) %>%
  summarise(Variedad_Motores = n_distinct(data$engineSize))

# Ordenar por la variedad de motores en orden descendente
variedad_motores <- variedad_motores %>%
  arrange(desc(Variedad_Motores))

variedad_motores

##INTERVALOS DE CONFIANZA
#para la muestra

mean(data$price)

media<-mean(data$price)
z<- qnorm(0.025) #Valor de Z para un alfa de 0.025 a cada lado

length(data$price)

sd(data$price)

desviacion<-sd(data$price)

errorst<-desviacion/sqrt(n)

lim_inf<-media-(z*errorst)
lim_sup<-media+(z*errorst)

interval_m<-data.frame(n, media, desviacion, z, errorst, lim_inf, lim_sup)
interval_m

#Se puede concluir que el promedio del precio de la población de autos usados está
#entre 17491 y 17349

#para la proporción

nFord <- sum(data$Make == "Ford")

result <- prop.test(nFord, n, p=0.5, alternative= "two.sided", conf.level=0.95, correct=FALSE)

print(result)
#La proporción de Automoviles Ford está entre el 24,1% y 24,7%


##HIPOTESIS PARA LA MUESTRA USANDO KILOMETRAJE
summary(data$mileage)
# Hipotesis para la muestra usando t-student
t.test(data$mileage, mu=16000,  alternative = "greater")
# Valor critico de t
qt (p = 0.95, df = 380, lower.tail = TRUE)

#Se rechaza Ho ya que el T calculado es mayor al punto critico obtenido, además de que el valor p
#es menor a nuestra alfa. Lo que quiere decir que el Kilometraje de la población es mayor a 16000 millas

##HIPOTESIS PARA LA PROPORCIÓN USANDO TIPO DE COMBUSTIBLE FUELTYPE
# Contando los autos que usen como combustible Petrol
x <- sum(data$fuelType == "Petrol")


z_values <- seq(-3, 3, by = 0.01)
densidad_z <- dnorm(z_values)

valor_z <- ((x/n) - 0.5) / sqrt((0.5 * (1 - 0.5)) / n)
valor_z_critico <- qnorm(0.95)

# Crear el gráfico de densidad de la distribución normal

ggplot(data = data.frame(z = z_values, densidad = densidad_z), aes(x = z, y = densidad)) +
  geom_line() +
  theme_minimal() +
  labs(x = "Valor z", y = "Densidad") +
  ggtitle("Distribución Normal Estándar") +
  geom_area(data = subset(data.frame(z = z_values, densidad = densidad_z), z >= valor_z_critico), aes(x = z, y = densidad), fill = "red") +
  geom_area(data = subset(data.frame(z = z_values, densidad = densidad_z), z < valor_z_critico ), aes(x = z, y = densidad), fill = "blue") +
  annotate("text", x = valor_z_critico + 1, y = 0.2, label = paste("α =", round(valor_z_critico, 2)), color = "red", size = 4) +
  annotate("text", x = valor_z + 1, y = 0.2, label = paste("Z =", round(valor_z, 2)), color = "green", size = 4) +
  geom_vline(xintercept = valor_z_critico, color = "red", linetype = "dashed") +
  geom_vline(xintercept = valor_z, color = "green", linetype = "dashed")

valorp <- prop.test(x, n, p=0.5, alternative= "greater", conf.level=0.95, correct=FALSE)

#VALOR P
valorp$p.value
valorp$p.value>0.05



#Se rechaza Ho tal como se observa en la grafica, y además si usamos el valor p obtenemos que es menor
#a nuestra alfa 0.5 por lo que se Rechaza Ho y se obtiene que la mayoria de autos usan gasolian como fuente de combustible

```

**Conclusiones:**

Se pudo evidenciar que la marca con más autos usados en el reino unido
entre 2015 y 2020 es Ford con una proporción entre el 24,1% y 24,7%

Pudimos observar que la gasolina si es el tipo de combustible que usan
la mayoría de los vehículos usados, sin importar su marca en el reino
unido entre 2015 y 2020
